臺灣屏東地方法院刑事判決　　　　　　　　　　　　　 九十三年度訴字第一九八號
　　公　訴　人　臺灣屏東地方法院檢察署檢察官
　　被　　　告　子○○
右列被告因竊盜案件，經檢察官提起公訴（九十二年度偵字第五八四四號、九十二年
度偵字第六００四號、九十三年度偵字第六０二號），及同署檢察官移
三年度偵字第一六一九號），本院判決如左：
    主  文
子○○連續竊盜，處有期徒刑壹年拾月。並於刑之執行前，令入勞動場所強制工作參
年。
    事  實
一、子○○曾於民國八十一年間、八十二年間、八十三年間，分別因違反麻醉藥品管
    理條例、槍砲彈藥刀械管制條例、竊盜等案件，經法院判處有期徒刑確定，均已
    執行完畢，復於八十五年及八十六年間，因妨害公務、違反麻醉藥品管理條例案
    件，經法院分別判處有期徒刑一年及六年二月確定，接續執行，於九十一年六月
    四日假釋付保護管束中，猶不知悔改，竟基於意圖為自己不法所有之概括犯意，
    自九十二年十一月十三日起迄九十三年三月十三日止，連續在屏東縣恆春鎮、車
    城鄉等地，趁四下無人之際，徒手或利用被害人未取下之鑰匙，竊取庚○○、丁○○、乙○○、辛○○、己○○○、癸○○所有如附表編號一、二、三、五、六
    、七所示之機車；又於附表編號四所示時地，趁甲○○不在家居住之際，徒手進
    入甲○○家中，竊取東元牌二十九吋電視機一台。其犯罪時間、地點、犯罪手法
    、竊得財物均詳如附表編號一至七所示，而有犯罪之習慣。嗣分別為警於附表編
    號一至七所示時地查獲，並扣得附表編號一至七所示之竊得財物。
二、案經屏東縣警察局恆春分局移送臺灣屏東地方法院檢察署檢察官偵查起訴及同署
    檢察官移送併辦。
    理  由
一、右揭如附表編號二、四、六所示之行竊事實，業據被告子○○於本院審理時坦承
    不諱，並有扣押物品目錄表（見九十二年度偵字第六００四號卷宗第十五頁）、
    查獲時之現場照片（見九十二年度偵字第六００四號卷宗第十八、十九頁）、被
    害人丁○○、甲○○、己○○○出具之贓物認領保管收據、車輛竊盜車牌失竊資
    料個別查詢報表一紙等在卷可稽，核與被害人丁○○、甲○○、己○○○等所述
    失竊情節相符，己○○○更於本院審理中證稱「九十三年一月十四日發現被告坐
    在我失竊的機車上，當時我有拉住他，叫他不要走，他說他要上廁所，我先生及
    兒子跟著過去，還是被他逃走，我當時直接跟被告說機車是我的，他說他在等人
    」等語（見本院卷第七十頁），而被告於竊得甲○○之電視機之後，將之出賣予
    張吉龍一節，亦據證人張吉龍於偵訊中陳稱「我是電視機壞了，就向被告以二千
    五百元購買，那是中古電視，我不知道是贓物」等語（見九十二年度偵字第六０
    二號卷宗第三八頁），足認被告上開自白與事實相符，自堪採為本件被告有罪認
    定之證據。是以，上開犯行事證已臻明確，被告此部分犯行洵堪認定。
二、訊據被告子○○矢口否認有於附表編號一、三、五、七所示時地竊取被害人庚○○、乙○○、曾松順、癸○○機車之行為，辯稱：「九十二年十一月二十八日當
    天去友人戊○○家中，是走路去的，同日十二時四十分許為警方查獲的機車不知
    道是誰的，當天本來要向戊○○借機車，沒有借成，兩人發生口角，出來後就發
    現有一台機車發動中；乙○○與辛○○的機車不是我偷的，是警察對我刑求，我
    才會在警訊中承認；癸○○的機車也不是我偷的，是我的朋友張清華放在巨蛋超
    商前，我騎那台車去找朋友，再騎回去停放時被警察查獲」云云。
三、經查：
  (一)被告子○○於九十三年一月十五日十二時許，在屏東縣恆春鎮東門附近因毒品案
    件為警方逮捕，於同日十六時至十六時四十分、同日十六時四十五分至十七時二
    十五分、十八時至十八時十分、隔日（即一月十六日）十五時二十分至十六時二
    十五分、隔日十六時四十分至十七時五分，先後五次製作警詢筆錄，其中僅第四
    次詢問（即九十三年一月十六日十五時二十分至十六時二十五分）問及有關乙○○與辛○○機車遭竊之事，上開警詢筆錄由恆春分局三組員警丙○○負責詢問，
    經本院當庭勘驗播放上述警詢錄音帶，勘驗結果為一問一答方式，始終連續，並
    無切斷續錄的情形（見本院卷第一四八至一五五頁），而證人丙○○亦於本院九
    十三年六月九日審理時證稱「問筆錄時並未打被告，因為被告都承認，一月十六
    日追捕被告時，他穿過兩、三公里的樹林，後來他說是自己受傷的」等語，當庭
    被告經審判長詢問是否對證人丙○○進行反詰問，被告表示並無問題詢問證人丙○○，有該次審判筆錄在卷可稽，然被告卻於隔次庭期（九十三年七月七日）中
    表示遭員警丙○○刑求，並稱「上次未當庭指認是因半夜被打，不確定打我的人
    是誰」云云，若被告果遭員警丙○○刑求，大可於本院九十三年六月九日審理中
    以反詰問的方式與丙○○進行對質；再者，若因半夜遭刑求以致一時無法指認當
    庭何人為刑求者，更不可能於退庭後無人可供指認時反認出刑求之人為員警丙○○。以被告於丙○○在場時並不指認丙○○即為對其刑求之員警，反於丙○○不
    在場時指認丙○○為對其刑求之員警等情觀之，被告是否確遭刑求，即有可疑；
    ，復參以被告於先前本院準備程序中，辯稱附表編號六己○○○失竊之機車部分
    亦遭警刑求，且刑求時間為九十三年一月十五日半夜云云，然警詢筆錄有關己○○○失竊機車部分係在九十三年一月十五日十六時至十六時四十分間製作，被告
    業於該次警詢筆錄中坦承竊取己○○○機車之事實，衡情員警斷無必要於半夜再
    就此部分案情對被告刑求等情節觀之，益徵被告以遭刑求為抗辯，意在推翻其先
    前明確之犯案自白，其辯稱遭警刑求云云，應屬杜撰之詞，堪認被告警詢中之陳
    述具有任意性，得採為本案之證據。
  (二)附表編號一庚○○機車部分：車號ＰＣＱ—四０一號機車確為被害人庚○○所有
    ，於九十二年十一月十三日十六時三十分許，在屏東縣恆春鎮○○里○○路八四
    號前遭竊一節，業據庚○○於警詢及偵訊時指述綦詳，並有機器腳踏車新領牌照
    登記書及贓物認領保管單各一份在卷可稽。而被告與友人戊○○因分手問題於九
    十二年十一月二十八日十二時四十分許，在戊○○位於屏東縣恆春鎮○○路六四
    巷七號住處發生爭執，員警據報前往，發現被告子○○站在該部發動中之車號Ｐ
    ＣＱ—四０一號機車旁，該部機車當時未懸掛車牌，被告原先供稱是車城一位朋
    友借他騎至現場云云，至筆錄接近製作完成時，改稱是向友人戊○○借的等語，
    業經證人即查獲員警史義祥於偵訊中證述明確，而戊○○亦於警詢時陳稱「大約
    十幾天前我就看過他騎乘該部重機車，看過他騎十幾次」等語，以被告居住於屏
    東縣車城鄉，與戊○○上開住處相距甚遠，不可能徒步前往，而當時該部機車又
    在發動中等情觀之，被告應是騎乘上開機車前往戊○○住處無疑。足認前開車號
    ＰＣＱ—四０一號機車應為被告所竊取至明。被告所辯前詞，均屬事後卸責之詞
    ，不足採信。
  (三)附表編號三乙○○機車部分：車號ＰＹＥ—九二九號機車確為被害人乙○○所有
    ，於九十二年十二月二十九日二十時許，在屏東縣恆春鎮○○路一四八號遭竊一
    節，業據乙○○於警詢及本院審理中時指述綦詳，並證稱「機車找到時，輪胎破
    掉，車牌被拔掉，機車線路被破壞，座椅後座鐵架有被拔掉」等語，核與證人丙○○證稱「在茄五路那邊也有尋獲一部機車，我們有問被告，被告承認那是他偷
    的，他把機車騎至茄五路，機車輪胎爆胎，所以才將機車留在那裡，有去問仁壽
    派出所的員警，他們說尋獲該部機車時有爆胎」等情相符，被告先辯稱警詢時自
    白竊取該部機車係遭警刑求，於證人乙○○為上開證言後，改辯稱「該部機車是
    我向別人借的」云云，顯見其畏罪情虛。此外，復有車輛竊盜車牌失竊資料個別
    查詢報表及贓物認領保管單各一份在卷可資佐證，此部分事實亦徵明確，被告有
    竊取附表編號三乙○○之機車，已可認定。
  (四)附表編號五辛○○機車部分：車號ＰＸＮ─八一四號機車確為被害人陳秋月所有
    ，由被害人辛○○使用中，於九十三年一月九日二十時許，在屏東縣恆春鎮○○
    路二九號前遭竊一節，業據辛○○於警詢時指述綦詳，復有車輛竊盜車牌失竊資
    料個別查詢報表及贓物認領保管單各一份在卷可資佐證。而證人即查獲員警壬○○於九十三年一月十四日接獲檢舉，指稱有人在恆春鎮○○路騎乘贓車，壬○○
    到達後確實發現該部車號ＰＸＮ─八一四號贓車，當時被告在一位綽號「鞏妹」
    、真實姓名年籍不詳之人家中，被告否認竊取該部機車，經壬○○以被告身上的
    鑰匙試開該部機車龍頭鎖，發現其中有一把鑰匙可以發動機車，壬○○將被告銬
    上手銬後，被告仍極力反抗，甚至至廚房中持刀攻擊員警壬○○，直至支援警力
    到達，才將被告帶回派出所，被告卻在派出所內趁機拿取手銬鑰匙逃逸等情，業
    據證人壬○○於本院審理中證述明確，被告身上的鑰匙足以發動上開贓車，上開
    機車應係被告竊取後騎至查獲地點無疑。
  (五)附表編號七癸○○機車部分：車號ＰＹＧ—一八二號機車確為被害人癸○○所有
    ，於九十三年三月三日六時五十分許，在屏東縣恆春鎮○○路二十三巷十五號前
    遭竊，業據癸○○於警詢時指述綦詳，復有車輛竊盜車牌失竊資料個別查詢報表
    及贓物認領保管單各一份在卷可資佐證。被告雖辯稱該機車是友人「張清華」停
    放在超商前云云，然未能提供任何「張清華」之年籍資料以供查證，且被告於九
    十三年三月十三日十五時許，騎乘上開機車行經屏東縣車城鄉○○村○○路一三
    ０號巨蛋超商前之事實，有超商門前監視器翻拍照片二幀在卷可按，顯見被告有
    使用該機車之事實，其上開所辯，應屬卸責之詞，不足採信，堪認被告曾於九十
    三年三月三日六時五十分許，竊取癸○○上開機車。起訴書將竊盜時間誤載為九
    十三年三月十三日十五時許，尚有未洽。是被告於附表編號七所示時地竊取機車
    之事證已明，其犯行堪以認定。
四、本件起訴書雖記載被告所犯為刑法第三百二十二條之常業竊盜罪，惟經公訴人於
    本院九十三年四月十三日準備程序中，當庭更正起訴法條為普通竊盜罪，先予敘
    明。是核被告子○○所為，係犯刑法第三百二十條第一項之竊盜罪。被告如附表
    編號一至編號七所示多次竊盜犯行，時間緊接，手段相同，又觸犯構成要件相同
    之罪名，顯係基於概括之犯意為之，應依連續犯之規定論以一罪。公訴意旨雖未
    論及附表編號七之犯行，然檢察官就犯罪事實一部起訴者，其效力及於全部，本
    件被告如附表編號七部分之犯行，既與檢察官已起訴部分有連續犯之裁判上一罪
    關係，本院自應併予審理。爰審酌被告甫於九十一年六月四日假釋出監，竟不思
    以己力謀生以正當途徑賺取財物，任意竊取他人財物，顯見被告毫無悔意，不知
    警惕，且犯罪後一再飾詞狡辯，態度不佳等一切情狀，量處如主文所示之刑。且
    參酌被告曾於八十一年間、八十二年間、八十三年間，分別因違反麻醉藥品管理
    條例、槍砲彈藥刀械管制條例、竊盜等案件，經法院判處有期徒刑確定，均已執
    行完畢，復於八十五年及八十六年間，因妨害公務、違反麻醉藥品管理條例案件
    ，經法院分別判處有期徒刑一年及六年二月確定，接續執行，於九十一年六月四
    日假釋付保護管束中，此有刑案資料查註紀錄表、臺灣高等法院被告全國前案紀
    錄表各一份在卷足憑，本次再為警查獲七件竊盜犯行，可見其有犯罪之習慣，本
    院認其歷經多次刑之執行完畢後，仍未收教化及矯治其犯相同罪質惡行之效，且
    於甫假釋出獄，復實施本案犯行，故為防衛社會安全起見，爰依竊盜犯贓物犯保
    安處分條例第三條第一項第一款、第四條及第五條第一項之規定，併予諭知於上
    開刑之執行前，令入勞動場所強制工作，其期限為三年，藉以訓練其謀生技能，
    俾免再犯。
五、公訴意旨另以：被告子○○於九十三年一月四日十五時許，徒手進入甲○○位於
    屏東縣車城鄉○○村○○路三號家中，竊取陶瓷製品、茶葉、時鐘、ＣＤ光碟數
    片，因認被告另涉犯刑法第三百二十條第一項之普通竊盜罪嫌等語。惟按，犯罪
    事實應依證據認定之，無證據不得認定其犯罪事實；又不能證明被告犯罪者，應
    諭知無罪之判決，刑事訴訟法第一百五十四條第二項、第三百零一條第一項分別
    定有明文。此部分除被害人甲○○之指述外，未查獲任何贓證物，並無證據證明
    被害人甲○○確有失竊上開物品，亦無證據可資證明被告涉犯此部分竊盜罪，被
    告此部分之犯罪即屬不能證明，本應為無罪之諭知，惟公訴人認此部份犯罪事實
    與前開起訴論罪之犯罪事實有連續犯之裁判上一罪關係，爰不另為無罪諭知，併
    予敘明。
據上論斷，應依刑事訴訟法第二百九十九條第一項前段，刑法第五十六條、第三百二
十條第一項，竊盜犯贓物犯保安處分條例第三條第一項第一款、第四條、第五條第一
項前段，罰金罰鍰提高標準條例第一條前段，判決如主文。
本案經檢察官蔡榮龍到庭執行職務。
中      華      民      國    九十三    年      八      月     十一     日
                                      臺灣屏東地方法院刑事第四庭
                                          審判長法  官簡志瑩
                                                法  官王以齊
                                           法  官陳姵君
右正本證明與原本無異。
如不服本判決應於收受本判決送達後十日內向本院提出上訴書狀，其未敘述上訴理由
者，並得於提起上訴後十日內向本院補提理由書狀（均須按他造當事人之人數附繕本
 ）「切勿逕送上級法院」
                                          書記官  許倬維
中      華      民      國    九十三    年      八      月     十一     日
附錄犯罪法條：
刑法第三百二十條第一項
意圖為自己或第三人不法之所有，而竊取他人之動產者，為竊盜罪，處五年以下有期
徒刑、拘役或五百元以下罰金。
附表：
 ~FKT26:240V;
┌──┬────┬───────┬────────┬─────────┬────────────┐
│編號│被害人  │  時    間    │    地    點    │竊得之財物        │查獲時地                │
│    │        │              │                │                  │                        │
├──┼────┼───────┼────────┼─────────┼────────────┤
│一  │庚○○  │九十二年十一月│恆春鎮山腳里恆南│徒手竊取車號ＰＣＱ│於九十二年十一月二十八日│
│    │        │十三日十六時三│路八九號前      │─四Ｏ一號重型機車│下午十二時四十分，在屏東│
│    │        │十分左右      │                │一台              │縣恆春鎮○○路六四巷八號│
│    │        │              │                │                  │前為警所查獲            │
├──┼────┼───────┼────────┼─────────┼────────────┤
│二  │丁○○  │九十二年十一月│恆春鎮山腳里恆南│徒手竊取車號ＧＫ３│於九十二年十二月七日十九│
│    │        │月三十日上午八│路一一七巷二十七│─五五八號重型機車│時，在屏東縣恆春鎮山腳里│
│    │        │時許          │號              │                  │恆南路六十四巷內為警查獲│
├──┼────┼───────┼────────┼─────────┼────────────┤
│三  │乙○○  │九十二年十二月│屏東縣恆春鎮恆公│徒手竊取ＰＹＥ─九│於九十三年一月十五日中午│
│    │        │二十九日二十時│路一四八號前    │二九號重機車      │在屏東縣恆春鎮東門前為警│
│    │        │              │                │                  │查獲                    │
├──┼────┼───────┼────────┼─────────┼────────────┤
│四  │甲○○  │九十二年十二月│屏東縣車城鄉後灣│徒手竊取電視機一台│查獲情形同右            │
│    │        │八日          │村後灣路三號    │                  │                        │
├──┼────┼───────┼────────┼─────────┼────────────┤
│五  │辛○○  │九十三年一月九│屏東縣恆春鎮恆南│竊取車號ＰＸＮ─八│查獲情形同右            │
│    │        │日二十時      │路二九號        │四一號機車        │                        │
├──┼────┼───────┼────────┼─────────┼────────────┤
│六  │己○○○│九十三年一月十│屏東縣恆春鎮茄湖│徒手竊取車號ＰＸＮ│查獲情形同右            │
│    │        │二日十九時許  │里茄苳路三九號前│─五九七號重機車，│                        │
│    │        │              │                │內有第一銀行存款簿│                        │
│    │        │              │                │、工作帳簿、一件黑│                        │
│    │        │              │                │灰色外套、機車行照│                        │
│    │        │              │                │等物              │                        │
├──┼────┼───────┼────────┼─────────┼────────────┤
│七  │癸○○  │九十三年三月三│屏東縣恆春鎮西門│徒手竊取車號ＰＹＧ│九十三年三月十三日十五時│
│    │        │日六時五十分許│路二十三巷十五號│─一八二號重型機車│二十五分許，在車城鄉福安│
│    │        │              │                │                  │村福安路五十三號前為警查│
│    │        │              │                │                  │獲。                    │
└──┴────┴───────┴────────┴─────────┴────────────┘
